ACORDAO-COMPLETO-2543628

ACÓRDÃO DE RELAÇÃO

ACÓRDÃO DE RELAÇÃO 1697/2022 ATA 29/2022 - PLENÁRIO

Acórdão 1697/2022-TCU-Plenário
Considerando que o presente processo trata de cogitada denúncia sobre os indícios de irregularidade no Instituto Nacional da Propriedade Industrial (INPI) em face da pontual falta de registro do pedido de cotitularidade em patente;
Considerando que, após a análise do feito, a unidade técnica teria proposto o não conhecimento da cogitada denúncia, por ausência dos requisitos de admissibilidade previstos nos arts. 234 e 235 do RITCU, tendo apontado, para tanto, a ausência do estrito interesse público no feito;
Considerando, então, que o TCU pode incorporar o parecer da unidade técnica a estas razões de decidir, sem prejuízo de, como fundamentação, anotar a inadequada tentativa de utilizar o TCU como indevida instância recursal ou revisora sobre a decisão administrativa tomada pelo INPI;
Considerando, enfim, que, a despeito de, preliminarmente, não conhecer da presente denúncia, o presente feito pode ser apreciado na presente Sessão Pública do Plenário do TCU, diante da necessidade de assegurar o pleno acesso à informação, sem prejudicar a intimidade dos interessados no sigilo, com a manutenção do referido sigilo em prol, apenas, das correspondentes peças processuais gravadas com essa chancela, nos termos dos arts. 53, §§ 3º e 4º, e 108, § 1º, da Lei nº 8.443, de 1992, e, por analogia, do art. 93, IX, da CF88, mantendo, ainda, a efetiva salvaguarda do sigilo sobre a autoria da suposta denúncia diante da imprescindível segurança da sociedade junto à comunidade local, nos termos do atual art. 55 da Lei n.º 8.443, de 1992;
Os Ministros do Tribunal de Contas da União, reunidos em Sessão do Plenário, ACORDAM, por unanimidade, com fundamento nos arts. 143, inciso V, alínea "a", 234, 235, parágrafo único, e 250, inciso I, do Regimento Interno do TCU, aprovado pela Resolução nº  246, de 2011, em não conhecer da cogitada denúncia, por não atender aos requisitos legais de admissibilidade, diante dos elementos de convicção até aqui obtidos pelo TCU, além de, em sintonia com os pareceres emitidos neste processo, prolatar as providências abaixo fixadas pelo item 1.7 deste Acórdão:
1. Processo TC-Processo 038.582/2021-0 (DENÚNCIA) 
	1.1. Denunciante: identidade preservada em sintonia com o art. 55, caput, da Lei n.º 8.443, de 1992.
	1.2. Entidade: Instituto Nacional da Propriedade Industrial - INPI.
	1.3. Relator: Ministro-Substituto André Luís de Carvalho.
	1.4. Representante do Ministério Público: não atuou.
	1.5. Unidade Técnica: Secretaria de Controle Externo do Desenvolvimento Econômico (Secex-Desenvolvimento) .
	1.6. Representação legal: não há.
1.7. Providências:
1.7.1. enviar a cópia deste Acórdão, com a cópia do parecer da unidade técnica, ao suposto denunciante e ao Instituto Nacional da Propriedade Industrial (INPI) , para ciência, mantendo o sigilo sobre as eventuais peças gravadas com essa chancela e, especialmente, sobre a autoria do denunciante, nos termos dos arts. 53, §§ 3º e 4º, e 108, § 1º, da Lei nº 8.443, de 1992, e, por analogia, do art. 93, IX, da CF88; e 
1.7.2. promover o arquivamento do presente processo, nos termos do art. 169 do RITCU, sem prejuízo de manter o sigilo sobre as eventuais peças gravadas com essa chancela e, especialmente, sobre a autoria do denunciante, retirando a chancela de sigilo, contudo, sobre o presente processo, nos termos dos arts. 53, §§ 3º e 4º, e 108, § 1º, da Lei n.º 8.443, de 1992, e, por analogia, do art. 93, IX, da CF88.

ACORDAO-COMPLETO-2551747

Acórdão de Relação 2344/2022 - Plenário

Acórdão de Relação

ANDRÉ DE CARVALHO

não há.

Não atuou.

DENÚNCIA (DEN)

Secretaria de Controle Externo do Desenvolvimento Econômico (Secex-Desenvolvimento).